臺灣臺北地方法院民事判決　　　　　　　95年度勞訴字第16號
原　　　告　　戊○○
　　　　　　　庚○○
　　　　　　　辛○○
　　　　　　　乙○○
共　　　同
訴訟代理人　　蔡雲璽律師
共　　　同
複代理　人　　簡旭成律師
被　　　告　　勤力國際股份有限公司
法定代理人　　丙○○
訴訟代理人　　張家豪律師
　　　　　　　莊佳樺律師
複代　理人　　黃毓棋
上列當事人間給付工資等事件，本院於民國96年5月29日言詞辯
論終結，判決如下：
    主      文
原告之訴及假執行之聲請均駁回。
訴訟費用由原告負擔。
    事實及理由
一、按訴狀送達後，原告不得將原訴變更或追加他訴。但因請求
    之基礎事實同一者，或擴張或減縮應受判決事項之聲明者或
    不甚礙被告之防禦及訴訟之終結者，不在此限；被告於訴之
    變更或追加無異議，而為本案之言詞辯論者，視為同意變更
    或追加，民事訴訟法第255條第1項第2款、第3款、第7款、
    第2項分別定有明文。本件原告於民國95年8月17日變更訴之
    聲明，惟僅擴張、減縮應受判決事項之聲明，且不甚礙被告
    之防禦及訴訟終結，被告復對之無異議而為本案之言詞辯論
    ，揆諸首開說明，於法並無不合，應予准許。又原告戊○○
    、庚○○於95年9月11日另主張若兩造間僱傭關係未終止，
    追加以勞務報酬請求權請求被告給付薪資，二者基礎事實同
    一，且不甚礙被告之防禦及訴訟之終結，被告亦對之無異議
    而為本案之言詞辯論，依前開說明，於法並無不符，亦應准
    許。
二、原告聲明：被告應給付原告戊○○新臺幣（下同）1,008,60
    8元，及自起訴狀繕本送達翌日起算按年息5％計算之利息；
    被告應給付原告庚○○825,214元，及自起訴狀繕本送達翌
    日起算按年息5％計算之利息；被告應給付原告辛○○514,0
    97元，及自起訴狀繕本送達翌日起算按年息5％計算之利息
    ；被告應給付原告乙○○432,182，及自起訴狀繕本送達翌
    日起算按年息5％計算之利息；願供擔保請准宣告假執行。
    並陳述：
    （一）原告戊○○部分：原告戊○○任職於被告近1年又10
          個月，每日工作至少10小時，另固定於每週三需另外
          加班8小時，則被告每兩週之工作時數為152小時，遠
          超過勞動基準法（下稱勞基法）第30條每兩週不得超
          過84小時之規定，而原告戊○○每兩週超時工作之部
          分為68小時，依勞基法之規定，其中28小時被告應加
          給每日時薪1/3之加班費，另其中28小時被告應加給
          每日時薪2/3之加班費，餘12小時則應加倍給付每日
          時薪，原告戊○○自民國92年12月5日至93年6月30日
          期間，月薪為35,000元，平均時薪為146元（35,000
          元÷30天÷8小時），期間每兩週應獲得之加班費為1
          5, 727元（146元×1.33×28小時＋146天×1.66×28
          小時＋146元×2×12小時），因此全部期間應獲得之
          加班費為233,658元（15, 727元×208天÷14天）；
          而93年7月1日至94年9月28日期間，月薪為40,000元
          平均時薪為167元（40,000元÷30天÷8小時），期間
          應獲得之加班費為17,989元（167元×1.33×28小時
          ＋167元×1.66×28小時＋16 7元×2×12小時），而
          全部期間應獲得之加班費為583, 357元（17,989元×
          52週÷2週＋90天÷14天），減掉原告戊○○休假共2
          2天未加班共9,772元（167元×1.33×2小時×22天）
          共為573,585元，則原告戊○○應獲得之加班費為807
          ,234 元（233,658元＋573,585元）。另原告戊○○
          有例假34天、休假7天及特別休假12天共計53天未休
          ，被告應補償70,649元（40,000元÷30天×53天）。
          原告戊○○積欠之薪資為30,850元。又被告無預警於
          94年9月28日解雇原告戊○○，原告戊○○工作1年又
          10個月，被告應給付1.83個月之資遣費及20日之預告
          工資共計99,866元（40,000元×1.83月＋40,000元×
          20天÷30天）。綜上合計為1,008,608元（807,243元
          ＋70,649元＋30,850元＋99,866元）。
    （二）原告庚○○部分：原告庚○○任職於被告近1年又7個
          月，每日工作至少10小時，另固定於每週三需另外加
          班8小時，則被告每兩週之工作時數為152小時，遠超
          過勞基法第30條每兩週不得超過84小時之規定，而原
          告每兩週超時工作之部分為68小時，依勞基法之規定
          ，其中28小時被告應加給每日時薪1/3之加班費，另
          其中28小時被告應加給每日時薪2/3之加班費，餘12
          小時則應加倍給付每日時薪，原告庚○○自93年3月2
          日至94年1月30日期間，月薪為35,000元，平均時薪
          為146元（35,000元÷30天÷8小時），期間每兩週應
          獲得之加班費為15,727元（146元×1.33×28小時＋1
          46元×1.66×28小時＋146元×2×12小時），因此全
          部期間應獲得之加班費為376,328元（15,727元×335
          天÷14天）；而94年2月1日至94年9月28日期間，月
          薪為40,000元平均時薪為167元（40,000元÷30天÷8
          小時），期間應獲得之加班費為17,989元（167元×1
          .33 ×28小時＋167元×1.66×28小時＋167元×2×1
          2小時），而全部期間應獲得之加班費為309,668元（
          17,989元×241天÷14天），減掉原告庚○○休假共1
          8天未加班共7,996元（167元×1.33×2小時×18天）
          ，則原告庚○○應獲得之加班費為678,000元。另原
          告庚○○有例假2天、休假26天及特別休假11天共計
          39天未休，被告應補償51,999元（4 0,000元÷30天
          ×39天）。原告庚○○積欠之薪資為5,215元。又被
          告無預警於94年9月28日解雇原告庚○○，原告游玉
          萍工作1年又7個月，被告應給付1.58個月之資遣費及
          20日之預告工資共計90,000元（40,000元×1.58月＋
          40,000元×20天÷30天）。綜上合計為825,214元（6
          7,800元＋51,999元＋5,215元＋90,000元）。
    （三）原告乙○○部分：原告乙○○自93年2月1日至93年9
          月30日任職於被告，原告每日工作至少10小時，另固
          定於每週三需另外加班8小時，則被告每兩週之工作
          時數為148小時，遠超過勞基法第30條每兩週不得超
          過84小時之規定，而原告乙○○每兩週超時工作之部
          分為68小時，依勞基法之規定，其中28小時被告應加
          給每日時薪1/3之加班費，另其中28小時被告應加給
          每日時薪2/3之加班費，餘12小時則應加倍給付每日
          時薪，而原告乙○○月薪為40,000元平均時薪為167
          元（40,000元÷30天÷8小時），期間應獲得之加班
          費為17,989元（167元×1.3 3×28小時＋167天×1.6
          6×28小時＋167天×2×12小時），而全部期間應獲
          得之加班費為360,571元（17,98 9元×282天÷14天
          ）。另原告有例假35天、休假10天共計45天未休，被
          告應補償59,999元（40,000元÷30天×45天）。原告
          乙○○積欠之薪資為5,000元。又被告無預警於94年9
          月28日解雇原告乙○○，第二次受雇於被告雖未滿2
          個月，被告仍應給付資遣費6,666元（40,000元×2月
          ÷12月）。綜上合計為432,182元（360,517元＋59,9
          99元＋5,000元＋6,666元）。
    （四）原告辛○○部分：原告辛○○自93年8月5日至94年9
          月28日止任職於被告，原告每日工作至少10小時，另
          固定於每週三需另外加班8小時，則被告每兩週之工
          作時數為152小時，遠超過勞基法第30條每兩週不得
          超過84小時之規定，而原告辛○○每兩週超時工作之
          部分為68小時，依勞基法之規定，其中28小時被告應
          加給每日時薪1/3之加班費，另其中28小時被告應加
          給每日時薪2/3之加班費，餘12小時則應加倍給付每
          日時薪，而原告月薪為35,000元，平均時薪為146 元
          （35,000元÷30天÷8小時），期間每兩週應獲得之
          加班費為15,727元（146元×1.33×28小時＋146元×
          1.66×28小時＋14 6元×2×12小時）因此全部期間
          應獲得之加班費為46 5,963元（15,727元×418天÷
          14天），扣減告休假共15天未加班30小時共4,380元
          ，則原告辛○○應獲得之加班費為465,183元。另原
          告辛○○有例假13.7天、休假21天及特別休假8天共
          計42天未休，被告應補償49,014元（35, 000元÷30
          天×42天）。綜上合計為514,197元（465, 183元＋4
          9,014元）。
    （五）原告戊○○、庚○○請求資遣費及預告工資部分，倘
          認為兩造僱傭關係未終止而無理由，請求在同一數額
          內依民法第482條、第487條規定給付勞務報酬請求權
          判被告給付積欠薪資。
二、被告聲明：原告之訴駁回；如受不利益判決，願供擔保請准
    宣告免為假執行。並陳述：
    （一）被告為書報發行業，依工作性質屬性及責任擔任，將
          員工分為一般事物員工及責任制、運作外勤業務員工
          （日）（夜），並基此而有不同之工作時間及休假制
          度規定，原告為責任制、運作外勤業務員工（夜），
          原告同意每7日由被告給予1日之休假。原告工作時間
          為每日早上1點至10點，期間並有1小時之休息、宵夜
          、早餐時間，則原告每日之工作期間並未逾8小時。
          又依據工作規則之規定，原告因工作需要於休假日或
          規定上班時間以外時間加班者，應填具「加班申請單
          」，原告並未提出，被告所保存之出勤紀錄表，皆為
          員工自行簽寫之時間而非被告要求之到班時，不具有
          加班必要性，不應以此認定加班時間，故被告並無需
          給付原告加班費之情事。另被告為因應例假日發送書
          報之需求，於工作規則中明定，為配合業務之需求經
          員工同意後，例假日得由公司排定輪休，且依據工作
          規則第4條及第49條，原告應在當月份將休假休完不
          得累積否則不給予補償，被告每月均有給付原告之不
          休假獎金，原告亦自認被告於其等離職時分別補償原
          告戊○○50天、原告庚○○50天、原告辛○○27天、
          原告乙○○5天之相當工資，並無積欠原告應休假而
          未休假之工資情事。
    （二）原告戊○○及庚○○主張被告未給付薪資30,850元及
          5,215元，乃因為原告戊○○及庚○○於94年9月份收
          帳之繳回款項不足，又無法提出單據，經與原告徐新
          丁及庚○○核對後，始於94年10月扣除應繳回而繳回
          之款項所致。原告戊○○、庚○○係因多次為將客戶
          所繳款項繳回公司，且該行為亦涉刑事侵佔罪，違反
          勞動契約及工作規則情節重大，被告依勞基法第12條
          及第18條無須給付資遣費；被告辛○○、乙○○則係
          於94年9月29日凌晨一致無預警表示離職，被告無須
          給付資遣費。
三、兩造不爭執之事實：
    原告戊○○於92年12月7日至94年9月28日受雇於被告；原告
    庚○○於93年3月2日至94年9月28日受雇於被告；原告乙○○於94年8月20日至94年9月28日受雇於被告；原告辛○○於
    93年8月5日至94年9月28日受雇於被告。
四、得心證之理由：
    原告主張曾任職於被告一節，有勞動契約書附卷可稽（見本
    院卷第36頁），復為兩造所不爭執，堪信為真正。惟原告主
    張被告積欠工資、加班費、未休假工資及資遣費、預告期間
    工資等情，則為被告所否認，並以前揭情詞置辯。是本件本
    院應審究為：被告有無積欠原告加班費？被告有無積欠原告
    不休假工資？被告有無積欠原告薪資？被告應否給付原告資
    遣費及預告期間工資？以下分述之：
    （一）被告有無積欠原告加班費？
          原告雖主張被告積欠渠等加班費分別為原告戊○○80
          7,243元、原告庚○○678,000元、原告乙○○360,51
          7元、原告辛○○465,183元云云，惟查：
          １、被告提出之出勤記錄表（見本院卷第154頁至第1
              88頁）上固分別記載原告每日簽到、簽退時間，
              惟證人甲○○即被告之員工到庭證述：伊在被告
              擔任組長職務，出勤表通常由員工自己填寫，再
              由組長來做審核，組長只有看當日是否有出勤，
              至於何時到，何時離開，不會去計算遲到等語；
              證人己○○即被告之前受僱人亦到庭證稱在公司
              都是在簽到單上簽到，但都是每個月的25日才一
              次簽完當月份，主管只是讓我們核對休假的日期
              是否正確，我們遲到、早退主管也不會管等詞（
              見本院卷第277頁反面）明確（見本院卷第231頁
              反面、第277頁反面），本院再觀之上開出勤表
              ，其中原告戊○○94年6月5日、6月19日，原告
              庚○○94年4月19日、20日之出勤記錄均有填寫
              簽名、簽到、簽退時間再塗掉成空白，改填休假
              之痕跡（見本院卷第158頁、第159頁、第179頁
              ），另原告庚○○94年6月15日之出勤記錄假別
              欄記載「休」字，但路線欄卻記載「助」字，原
              告辛○○94年4月27日出勤記載除有填寫簽到、
              簽退時間、簽名後塗掉成空白再改填休假之痕跡
              外，並與原告所提出94年4月排休表上所載原告
              辛○○於94年4月26日休假不符，互核前述證人
              之證詞，足見上開出勤記錄表上所填寫之簽到、
              簽退時間，並非原告實際之出勤時間，尚無法證
              明原告有加班之事實。
          ２、又證人己○○固證稱其擔任早班的外務，每天都
              會碰到晚班之原告，每個禮拜大約2、3天會有助
              理帶著組員去處理公司臨時交代的事情，所以晚
              班有時得工作到早上的12時，甚至下午都還在忙
              ，每天早上10時都可以看到原告辛○○、乙○○
              在做整理退貨的事情，每天11點伊去外面工作時
              都有看到原告戊○○和庚○○，大概都是在整理
              報表，有時下午也會看到他們在外面，他們告訴
              伊公司請他們去處理店家的事情，有幾次是伊放
              假陪他們去公司處理事情，伊確定每個禮拜三、
              禮拜四所有晚班的人都要加班等語（見本院卷第
              278頁、第279頁），惟如前所述，證人甲○○、
              己○○已證述公司不管員工遲到之事一詞，證人
              甲○○並證稱依照工作性質及正常工作程序，應
              該凌晨至早上8點就可以完成工作，如果組員自
              己打混，可能就要延長工作時間，有些組員可能
              在早上5點半就將全部的工作做完，這種情形還
              蠻常發生，員工提早完成工作離開，公司也不會
              扣薪等詞（見本院卷第232頁反面、233頁），證
              人己○○復證稱其不清楚原告晚上幾點上班等語
              （見本院卷第278頁反面）。則因原告之工作性
              質係發送報紙及雜誌，須在一定時間完成，而被
              告只要求員工每日完成工作，對於員工如何安排
              自己工作時間，及員工是否晚到、早退並不在意
              ，員工若因較晚上班或未妥適安排工作流程因而
              遲誤下班之時間，實難認有加班之事實。證人陳
              冠穎既未知悉原告上班時間，對於原告有無因為
              晚到或其他因素致無法即時完成工作之情事亦無
              法得知，即難以證人己○○之證詞證明原告有於
              正常工作時數外加班之事實。
          ３、況被告所制定之工作規則，其中第34條規定，加
              班須填寫加班申請單交由主管核准生效（見本院
              卷第54頁），證人甲○○亦證稱公司也有加班制
              度，通常都是事後申請，公司有特別任務就會先
              以電話詢問表示工作無法如期完成需要加班，事
              後再補聲請加班等語（見本院卷第232頁），而
              原告之薪資分月明細表上亦記載原告有領取加班
              費之情事（見本院卷第69頁至第70頁），足見被
              告於原告有加班必要時仍有給付原告加班費，原
              告既無法證明其有加班之必要及加班之事實，亦
              無法證明實際加班之時數高於已領取之加班費，
              僅空言主張每日加班若干時數，並要求被告給付
              積欠渠等之加班費云云，顯非足採。
    （二）被告有無積欠原告不休假獎金？
          查原告雖主張因例假、特別休假未休，被告積欠渠等
          不休假獎金分別為原告戊○○70,649元、原告庚○○
          51,999元、原告乙○○59,999元、原告辛○○49,014
          元云云，惟為被告所否認，並辯稱每月薪資中已給予
          不休假獎金等語。本院觀之被告告提出之薪資分月明
          細表（見本院卷第64頁至第71頁）上原告之每月薪資
          確已列有不休假獎金給付項目，足見被告前述辯稱並
          非虛妄。原告雖陳稱上開不休假獎金項目係為減少勞
          健保負擔之名目調整，為薪資之一部分云云，惟並未
          舉證證明之，尚非可採。而原告就其主張有例假、特
          別休假未休，且被告亦未給付不休假獎金之事實既無
          法提出證據舉證證明之，原告主張被告有積欠渠等不
          休假獎金云云，亦非可採。
    （三）被告有無積欠原告薪資？
          原告雖主張被告積欠原告戊○○薪資30,250元、原告
          庚○○5,215元、原告乙○○5,000元云云，然查：
          １、被告辯稱已於94年12月間給付原告乙○○5,000
              元，並提出薪資分月明細表為證（見本院卷第22
              0頁），原告乙○○對此並未爭執，堪信為真正
              ，是故，原告乙○○請求被告給付短付薪資5,00
              0元云云，應屬無據。
          ２、被告辯稱因原告戊○○、庚○○在職期間於94年
              9月份收回帳款繳回不足，經與該二人核對後才
              扣繳30,250元、5215元等語，雖為原告所否認，
              惟證人甲○○證稱伊在94年時擔任組長，原告均
              是伊的組員，後來公司發現報紙的數量差異太大
              ，請伊查明，伊發現戊○○去收的報費與他繳回
              公司的報費嚴重不符，伊就回報公司等詞（見本
              院卷第232頁反面）；證人丁○○即被告之員工
              證述伊於94年為帳款組員，當時有一個機車點是
              每天要收回現金，有一段時間都是由戊○○、游
              玉萍擔任繳回款項的職務，戊○○、庚○○把帳
              款拿回公司的時候由伊負責點收，後來甲○○擔
              任組長時，有一天戊○○、庚○○二人休假，王
              永豪發現機車點有問題，經與客戶查證結果，發
              現實際出貨的份數與他們繳回的款項不符，當初
              對帳的方式就是客戶提出繳納款項的證明，再核
              對戊○○、庚○○繳回公司的款項帳，有一天他
              們二人有回公司對帳，先請伊跑電腦裡面的資料
              及客戶給我們的資料給他們二人看，伊有出具表
              格，將客戶出具的證明跟他們二人繳回公司的紀
              錄互相對照，並將該表格出示與戊○○、庚○○
              二人看，戊○○、庚○○自己有拿一份資料來對
              帳，他們當天沒有任何的表示，但事後有打電話
              來說這些差異的錢，他們都認了，叫伊跟人事部
              門講直接由薪水裡面扣除等語（見本院卷第234
              頁反面至第236頁），二者證詞互核相符，堪認
              被告辯稱因原告戊○○、庚○○任職期間繳回款
              項不足，始於薪資中扣除前開款項等語可採。是
              以，原告戊○○、庚○○請求被告給付短付之薪
              資30,250元、5215元，亦屬無據。
    （四）被告應否給付原告資遣費及預告期間工資？
          原告戊○○、庚○○、乙○○雖均以遭被告無預警解
          僱為由，請求被告給付資遣費及預告期間工資，惟查
          ：
          １、被告係以原告戊○○、庚○○未將客戶所繳款項
              繳回，違反勞動契約及工作規則情節重大，依勞
              基法第12條第1項第4款規定不經預告終止契約，
              已據被告陳明在卷，而如前述，原告戊○○、游
              玉萍確有未將客戶繳納款項繳回之情事，則原告
              戊○○、庚○○該等行為顯有違背忠實義務，足
              認勞動關係受嚴重之干擾而難期繼續，而有立即
              終結之必要。是以，被告以原告戊○○、庚○○
              違反勞動契約及工作規則情節重大而終止兩造間
              勞動契約即屬合法，原告戊○○、庚○○請求被
              告給付資遣費及預告期間工資云云，顯非可採。
              又縱認被告終止原告戊○○、庚○○勞動契約不
              合法，原告戊○○、庚○○與被告間勞動契約仍
              繼續存在，原告戊○○、庚○○請求被告給付資
              遣費，亦屬無據。至於原告戊○○、庚○○雖另
              主張若兩造僱傭關係未終止，即請求被告給付薪
              資云云，然而，縱認兩造間僱傭關係仍存在，原
              告戊○○、庚○○於94年9月29日以後既未曾有
              提出勞務給付之意思表示，渠等請求給付薪資亦
              非有理由，不應准許。
          ２、被告辯稱原告乙○○係於94年9月29日凌晨與原
              告辛○○及訴外人蕭杏宜、鄭明德等人無預警離
              職等詞，並提出被告之公告為證（見本院卷第22
              1頁），堪信為真正。惟觀之被告之上開公告內
              容已載明因原告乙○○與訴外人之行為，嚴重影
              響被告業務執行，故依被告工作規則予以開除處
              分等語，是被告辯稱非資遣原告云云，固非可採
              。惟原告乙○○就其得請求被告給付資遣費之依
              據為何，始終未陳述之，原告乙○○此部分之主
              張亦乏所依據，不應准許。
五、綜上所述，原告請求被告給付加班費、不休假獎金、資遣費
    、預告工資或薪資均屬無據，應予駁回，渠等假執行之聲請
    亦失所附麗，應併予駁回。
六、本件事證已臻明確，兩造其餘攻防，核與判決結果不生影響
　　，爰不一一審酌，併此敘明。
七、據上論結：原告之訴為無理由，依民事訴訟法第78條，判決
    如主文。
中　　華　　民　　國　　96　　年　　6　　月　　 14　　日
                    勞工法庭    法　官　鄭佾瑩
以上正本係照原本作成
如對本判決上訴，須於判決送達後20日內向本院提出上訴狀
中　　華　　民　　國　　96　　年　　6　　月　　 14  　日
                    　　　　　　書記官　方美雲
